# 销售返利

提问人：wulinjie64 时间：2012-06-18 11:55:58
陈老师，你好！我公司是销售方，购货方给我公司开增值税普通销售返利发票，应该冲减收入和应收账款，同时将销售成本转入销售费用，还是直接由应收账款转入销售费用。

回答人：chenyiwei
返利属于销售折让，应直接对冲营业收入和应收账款，不涉及销售成本转为销售费用问题。